臺灣高等法院高雄分院刑事判決　　　 95年度交上易字第117號
上　訴　人
即　被　告　丙○○
　　　　　　　　　　　之2
上列上訴人因過失傷害案件，不服臺灣屏東地方法院94年度交簡
上字第59號中華民國95年10月5 日第一審判決（聲請簡易判決處
刑案號：臺灣屏東地方法院檢察署94年度偵字第2773號），提起
上訴，本院判決如下：
    主  文
上訴駁回。
    事實及理由
一、本案經本院審理結果，認第一審判決認事用法及量刑均無不
    當，應予維持，並引用第一審判決書記載之事實、證據及理
    由（如附件）。
二、上訴人即被告丙○○（下稱被告）上訴意旨雖以：伊行車起
    步前有打方向燈並注意後方來車，且原審量刑過重云云。惟
    查：
(一)證人陳慧恬具結證稱：我在竹軒海產店工作，本件車禍發生
    時我在店門口打電話，被告的車當時是在外側車道慢慢行駛
    中，他的車自我左邊開過來，騎機車的人原本跟在汽車後面
    ，機車突然要自內車道超車，後來就看見機車的車頭撞上自
    小客車的車頭。當時自小客車沒有打方向燈，因為他一直行
    駛在外側車道，汽車車速我不知道，但很慢，騎機車的人則
    沒有戴安全帽等語（見偵卷第23頁）。衡諸本件車禍地點係
    在竹軒海產店前面，證人陳慧恬即係在竹軒海產店工作，車
　　禍當時伊正在店門口打電話，且其證稱當時自小客車沒有打
　  方向燈，騎機車的人則沒有戴安全帽等語，足見其確係現場
    目擊證人，所為證言亦客觀無偏頗，堪認與事實相符而可採
    信。準此，足認被告行車起步前未顯示方向燈，亦未注意讓
    行進中之車輛優先通行，其確有過失甚為顯明。本件經送臺
    灣省高屏澎區車輛行車事故鑑定委員會及臺灣省車輛行車事
    故覆議鑑定委員會鑑定結果，均同此認定，有臺灣省高屏澎
    區車輛行車事故鑑定委員會民國 94年8月17日第940521號鑑
    定意見書（見偵卷第17-18頁 ）及臺灣省車輛行車事故覆議
    鑑定委員會95年3月21日府覆議字第 0950100180號函（見原
    審卷第20頁 ）各1份在卷可憑。綜上所述，被告所辯係事後
    圖卸之詞，不足採信，事證明確，其過失致重傷之犯行堪以
    認定。
(二)關於刑之量定，係實體法上賦予法院得為自由裁量之事項，
    倘其未有逾越法律所規定之範圍，或濫用其權限，即不得任
　　意指摘為違法（最高法院民國75年臺上字第7033號判例意旨
　　可資參照）。且在同一犯罪事實與情節，如別無其他加重或
　　減輕之原因，下級審量定之刑，亦無過重或失輕之不當情形
　　，則上級審法院對下級審法院之職權行使，原則上應予尊重
　　（最高法院85年度臺上字第2446號判決意旨可資參照)。
(三)本院審酌上情，認原審認事用法均無違誤，且原審已就刑法
    第57條揭示之各種量刑條件妥為斟酌，難謂有何違法失當之
    處，是被告提起上訴，否認犯行，並指摘原審量刑過重，請
　　求撤銷原審判決，為無理由，應予駁回。
(四)至被告雖聲請傳訊證人甲○○，欲證明其行車起步前有顯示
    方向燈云云，惟查，被告行車起步前確未顯示方向燈，亦未
    注意讓行進中之車輛優先通行等情，業經本院認定如前，是
    被告聲請傳喚甲○○作證，即無必要。
(五)又被害人乙○○駕駛機車雖未考領駕駛執照，亦未佩戴安全
    帽，有道路交通事故調查報告表(二)1 份及屏東縣警察局舉發
    違反道路交通管理事件通知單2份在卷可稽（見警卷第9、17
    頁），然此均僅屬行政違規問題，與肇事原因無關，要難因
    此認被害人與有過失（最高法院89年台上字第1431號判決意
    旨參照），附此敘明。
三、據上論結，應依刑事訴訟法第368條、第373條，判決如主文
    。
本案經檢察官沈紹嘉到庭執行職務。
中　　華　　民　　國　　96　　年　　1　　月　　26　　日
                  刑事第七庭    審判長法  官 莊飛宗
                                      法  官 黃憲文
                                      法  官 孫啟強
以上正本證明與原本無異。
不得上訴。
中　　華　　民　　國　　96　　年　　1　　月　　26　　日
　　　　　　　　　　　　　　　　　  　書記官 黃富美
附錄本件判決論罪科刑法條：
刑法第284條：
因過失傷害人者，處6 月以下有期徒刑、拘役或5 百元以下罰金
；致重傷者，處1 年以下有期徒刑、拘役或5 百元以下罰金。
從事業務之人，因業務上之過失傷害人者，處1 年以下有期徒刑
、拘役或1千元以下罰金；致重傷者，處3年以下有期徒刑、拘役
或2千元以下罰金。
附件：臺灣屏東地方法院94年度交簡上字第59號刑事判決
